【裁判字號】    97,交訴,6
【裁判日期】    970222
【裁判案由】    公共危險
【裁判全文】
臺灣高雄地方法院刑事判決               97年度交訴字第6號
公  訴  人  臺灣高雄地方法院檢察署檢察官
被      告  甲○○
                    15號
上列被告因公共危險案件，經檢察官提起公訴（96年度偵字第
29323 號），被告於準備程序中就被訴事實為有罪之陳述，經告
知簡式審判程序之旨，並聽取公訴人、被告之意見後，本院合議
庭裁定由受命法官獨任進行簡式審判程序，判決如下：
    主  文
甲○○服用酒類，不能安全駕駛動力交通工具而駕駛，處拘役參
拾日，如易科罰金，以新臺幣壹仟元折算壹日。又駕駛動力交通
工具肇事，致人受傷而逃逸，處有期徒刑陸月，如易科罰金，以
新臺幣壹仟元折算壹日。
    事  實
一、甲○○於民國96年10月11日14時許起，在高雄縣鳳山市○○
    街，飲用半瓶高粱酒，迄同日15時許，已達不能安全駕駛動
    力交通工具之狀態，竟仍駕駛車牌號碼Z8-192號營業用小客
    車離開現場欲返回其住處，而於同日15時35分許，行經高雄
    縣鳳山市○○里○○路43號前，不慎擦撞乙○○所駕駛車牌
    號碼YZ-5601 號自用小客車，致乙○○受有頭部外傷及頸部
    挫傷之傷害（過失傷害部分，另案偵辦），而肇事後，甲○
    ○竟未下車查看，逕自駕駛上開車輛逃逸。嗣於同日16時40
    分許，警據報於高雄縣鳳山市○○○路157 巷2 弄15號前，
    將甲○○攔停，對其實施酒測，發現其呼氣酒精濃度高達每
    公升1.43毫克，始查悉上情。
二、案經高雄縣政府警察局鳳山分局報告臺灣高雄地方法院檢察
    署檢察官偵查起訴。
    理  由
一、本件被告甲○○所犯係死刑、無期徒刑、最輕本刑為3 年以
    上有期徒刑以外之罪，其於準備程序中就被訴事實為有罪之
    陳述，經法官告知簡式審判程序之旨，並聽取公訴人及被告
    之意見後，認為適宜由受命法官獨任進行簡式審判程序，依
    刑事訴訟法第273 條之1 第1 項規定，裁定由受命法官獨任
    進行審判程序，合先敘明。
二、訊據被告對上開犯行坦承不諱，復與被害人乙○○於警詢中
    指述之情節相符，且有道路交通事故現場圖、道路交通事故
    調查報告表（一）（二）各1 份、道路交通事故現場蒐證照
    片12張、高雄縣政府警察局交通警察隊酒精濃度呼氣測試報
    告1 紙、刑法第185 條之3 案件測試觀察紀錄表報告書1 份
    、高雄市政府警察局舉發違反道路交通管理事件通知單1 份
    、國軍高雄總醫院診斷證明書1 紙附卷可資憑參。足認，被
    告之自白與事實相符，本案之事證明確，被告上揭犯行堪予
    認定，自應依法論科。
三、查被告行為後，刑法第185 條之3 業已於97年1 月2 日修正
    公佈，修正後同法第185 條之3 規定之法定本刑為「一年以
    下有期徒刑、拘役或科或併科十五萬元以下罰金。」，與修
    正前之規定為「處一年以下有期徒刑、拘役或三萬元以下罰
    金。」相比較，依刑法第2 條第1 項但書之規定，以修正前
    即被告行為時之規定有利於被告，應適用行為時之法律即修
    正前刑法第185 條之3 規定處罰。核被告所為，係犯修正前
    刑法第185 條之3 之服用酒類不能安全駕駛動力交通工具罪
    、刑法第185 條之4 之肇事致人受傷逃逸罪。被告所犯上開
    2 罪間，犯意各別，行為互殊，應予分論併罰。爰審酌被告
    不顧個人及他人生命安全而酒後駕車，且於肇事後因恐負刑
    責而逃逸，罔顧受害人之生命安全，罪責非輕，惟念其犯後
    尚能坦承犯行，尚具悔意，及被害人所受傷勢並非嚴重等一
    切情狀，酌情分別量處如主文所示之刑，並諭知易科罰金之
    折算標準，以示儆懲。
據上論斷，應依刑事訴訟法第273 條之1 第1 項、第299 條第1
項前段，修正前刑法第185 條之3 ，刑法第2 條第1 項前段、第
185 條之4 、第41條第1 項前段，刑法施行法第1 條之1 ，判決
如主文。
本案經檢察官林志祐到庭執行職務。
中    華    民    國    97    年    2    月    22    日
                  刑事第十二庭  法  官  張  震
以上正本證明與原本無異。
如不服本判決應於收受本判決後10日內向本院提出上訴書狀，並
應敘述具體理由，如未敘述上訴理由者，應於上訴期間屆滿後20
日內補提理由書狀於本院（均須按他造當事人之人數附繕本）「
切勿逕送上級法院」。
中    華    民    國    97    年    2     月    27    日
                                書記官  鄒秀珍
參考法條
中華民國刑法第185條之3修正前條文
服用毒品、麻醉藥品、酒類或其他相類之物，不能安全駕駛動力
交通工具而駕駛者，處一年以下有期徒刑、拘役或三萬元以下罰
金。
中華民國刑法第2條（從舊從輕）
行為後法律有變更者，適用行為時之法律。但行為後之法律有利
於行為人者，適用最有利於行為人之法律。
非拘束人身自由之保安處分適用裁判時之法律。
處罰或保安處分之裁判確定後，未執行或執行未完畢，而法律有
變更，不處罰其行為或不施以保安處分者，免其刑或保安處分之
執行。
中華民國刑法第185條之4（肇事遺棄罪）
駕駛動力交通工具肇事，致人死傷而逃逸者，處 6 月以上 5 年
以下有期徒刑。
中華民國刑法第41條（易科罰金）
犯最重本刑為 5 年以下有期徒刑以下之刑之罪，而受六個月以下
有期徒刑或拘役之宣告者，得以新臺幣1 千元、2 千元或3千 元
折算一日，易科罰金。但確因不執行所宣告之刑，難收矯正之效
，或難以維持法秩序者，不在此限。
前項規定於數罪併罰，其應執行之刑未逾六月者，亦適用之。
刑法施行法第1條 之1   (罰金貨幣單位與罰鍰倍數)
中華民國九十四年一月七日刑法修正施行後，刑法分則編所定罰
金之貨幣單位為新臺幣。
九十四年一月七日刑法修正時，刑法分則編未修正之條文定有罰
金者，自九十四年一月七日刑法修正施行後，就其所定數額提高
為三十倍。但七十二年六月二十六日至九十四年一月七日新增或
修正之條文，就其所定數額提高為三倍。


司法院資訊處製作；財團法人民間司法改革基金會備份。
